臺灣臺中地方法院刑事判決　　　　　　　　　　　　　九十一年度易字第八七號
　　公　訴　人　臺灣臺中地方法院檢察署檢察官
　　被　　　告　乙○○
右列被告因竊盜案件，經檢察官提起公訴（九十年度偵字第二二０００號），本院判
決如左：
    主  文
乙○○共同竊盜，處有期徒刑肆月，如易科罰金，以參佰元折算壹日。
    事  實
一、乙○○於民國八十三年間曾因妨害自由案件，經本院判處有期徒刑三月，如易科
    罰金，以三百元折算一日確定，於八十三年九月二十九日易科罰金執行完畢（不
    構成累犯），猶不知悔改，復夥同丙○○（業經本院判處有期徒刑四月，如易科
    罰金，以三百元折算一日確定）共同基於意圖為自己不法所有之犯意聯絡，於八
    十九年八月十五日凌晨三時十分許，由乙○○駕駛其向何文泉租用之車牌號碼Ｘ
    八－七八０三號小客車，搭載丙○○，至南投市○○路○段六二五號甲○○經營
    之修車廠前，趁四周無人之際，共同將甲○○所有置放在該修車廠前之三陽牌一
    九０型發電機一部（價值約新台幣三萬元）搬運上車，竊取得手後，隨即駕車離
    去。適因對面鄰居林博政目睹上情，並記下Ｘ八－七八０三號小客車之車牌號碼
    後轉知甲○○，甲○○始報警處理。
二、案經臺灣臺中地方法院檢察署檢察官自動檢舉偵查起訴。
    理  由
一、訊之被告乙○○固承認於案發期間租用車牌號碼Ｘ八－七八０三號小客車之事實
    ，惟矢口否認有何竊盜之犯行，辯稱：伊自八十九年八月十四日二十二時許至翌
    日中午時二十止，都與石玉佩在羅馬假期汽車旅館二一九號房內，係丙○○於八
    十九年八月十五日凌晨一時許，向伊借用車牌號碼Ｘ八－七八０三號自用小客車
    云云。然查：
  (一)八十九年八月十五日凌晨三時十分許，係被告駕駛車牌號碼Ｘ八－七八０三號小
    客車，搭載丙○○，至南投市○○路○段六二五號修車廠前，共同竊取置放在該
    修車廠前之三陽牌一九０型發電機乙台，因案發前數日被告與丙○○等人曾至該
    修車廠看車子，被告看到上開發電機後，表示想要那部發電機，乃要求丙○○一
    起去幫忙搬那部發電機，發電機抬上該車後座後，即載往汽車旅館房間下之停車
    處等情，業據證人丙○○於臺灣臺中地方法院檢察署九十年度偵字第二０二五五
號偵查及本院審理時供述綦詳，核與告訴人甲○○於警訊、偵查中指訴失竊及證
    人林博政、何文泉分別於警訊、偵查中證述之情節相符，並有車輛出租約定承諾
    切結書影本一紙附卷可稽。證人丙○○於到案後即供稱本案確為其與被告共同行
    竊，嗣經本院以證人身分命其與被告對質，仍為同樣之陳述，且證人丙○○為被
    告之友人，衡情應無誣陷被告之可能。參以被告自承確曾於案發前之八十九年八
    月十一日十五時許，偕同證人丙○○及石玉佩等人至該修車廠看車等情，益證證
    人丙○○所言，應屬實在。
  (二)被告雖以前開情詞置辯，並舉證人石玉佩及提出蓋有羅馬假期汽車旅館專用章之
    無外出證明（記載二一九號房自八十九年八月十四日二十二時二十分起至八月十
    五日中午並無外出）為證。惟查證人石玉佩係被告之女友，二人關係密切，其證
    詞自難期於客觀公正。至被告所提出蓋有羅馬假期汽車旅館專用章之無外出證明
    ，係每月初即先蓋妥專用章置於櫃臺備用，需要時即可開立等情，業據證人即羅
    馬假期汽車旅館職員王伊郎於偵查中證述明確。而經檢察官訊問案發前後該汽車
    旅館值班人員王伊郎（自八十九年八月十四日中午至翌日中午）、鄭仲儒（自八
    十九年八月十四日二十三時至翌日上午七時），該二人均證稱被告所提出之無外
    出證明並非其二人所出具。參以被告於審理中供稱：因其自有車牌號碼Ｒ九—五
    四八五號自小客車於八十九年七月底、八月初撞壞，始租用車牌號碼Ｘ八－七八
    ０三號小客車，且羅馬假期汽車旅館都只登記車牌號碼Ｒ九—五四八五號自小客
    車車號，並未登記車牌號碼Ｘ八－七八０三號小客車車號等語，徵諸羅馬假期汽
    車旅館所提出之客戶資料表顯示（參見偵查卷第十四頁及二十頁），該汽車旅館
    所登記之被告使用車輛，為車牌號碼Ｒ九—五四八五號自小客車，至車號Ｘ八－
    七八０三號小客車於八十九年八月則未至該汽車旅館消費等情，堪認該汽車旅館
    確未登記車牌號碼Ｘ八－七八０三號小客車之進出紀錄。據此，被告於案發前後
    既係駕駛車牌號碼Ｘ八－七八０三號小客車進出羅馬假期汽車旅館，而該汽車旅
    館又未登記車牌號碼Ｘ八－七八０三號小客車之進出紀錄，則該汽車旅館之進出
    登記顯未落實，是縱前述無外出證明確為該汽車旅館服務人員所出具，亦顯無法
    證明被告於案發時係在該汽車旅館內並未外出。
  (三)綜上所述，被告辯稱其未竊盜云云，顯係卸責之詞，不足採信。本案事證明確，
    被告犯行堪以認定。
二、核被告所為，係犯刑法第三百二十條第一項之竊盜罪。被告與丙○○間就上開竊
    盜犯行，有犯意之聯絡及行為之分擔，為共同正犯。爰審酌被告已有犯罪前科，
    仍不知悔改，復意圖為自己不法之所有，竊取他人之物，及其犯罪之動機、目的
    、手段、犯罪所生危害，並犯罪後猶飾詞卸責，無悔悟之意等一切情狀，量處如
    主文所示之刑，並諭知易科罰金之折算標準，以資懲儆。（查被告行為後，刑法
    第四十一條業已於九十年一月十日修正公布，同年月十二日生效，修正後刑法第
    四十一條第一項前段規定：「犯最重本刑為五年以下有期徒刑以下之刑之罪，而
    受六個月以下有期徒刑或拘役之宣告，因身體、教育、職業、家庭之關係或其他
    正當理由，執行顯有困難者，得以一元以上三元以下折算一日，易科罰金。」而
    修正前刑法第四十一條原規定：「犯最重本刑為三年以下有期徒刑以下之刑之罪
    ，受六個月以下有期徒刑或拘役之宣告，因身體、教育、職業、家庭之關係，執
    行顯有困難者，得以一元以上三元以下折算一日，易科罰金。」經比較新舊法結
    果，以新法較有利於行為人，故依刑法第二條第一項前段規定，本件自應適用裁
    判時之法律即修正後刑法第四十一條第一項前段之規定，併此敘明）。
據上論斷，應依刑事訴訟法第二百九十九條第一項前段，刑法第二條第一項前段、第
二十八條、第三百二十條第一項、修正後刑法第四十一條第一項前段，罰金罰鍰提高
標準條例第一條前段、第二條，判決如主文。
中    華    民    國      九十一      年      六        月      三      日
                                  臺灣臺中地方法院刑事第一庭
                                      法  官  陳  文  燦
右正本證明與原本無異
如不服本判決應於送達後十日內向本院提出上訴狀
                                      書記官
中    華    民    國      九十一      年      六        月      三      日
附錄本案論罪科刑法條全文：
中華民國刑法第三百二十條第一項：
意圖為自己或第三人不法之所有，而竊取他人之動產者，為竊盜罪，處五年以下有期
徒刑、拘役或五百元以下罰金。
